【裁判字號】    92,易,543
【裁判日期】    920930
【裁判案由】    竊盜
【裁判全文】
臺灣屏東地方法院刑事判決                          九十二年度易字第五四三號
    公  訴  人  臺灣屏東地方法院檢察署檢察官
    被      告  丙○○
                丁○○
右列被告等因竊盜案件，經檢察官提起公訴（九十二年度偵字第二九三０號），及聲
請併辦（九十二年度偵字第三八二一號），本院判決如左：
    主  文
丙○○共同連續竊盜，累犯，處有期徒刑捌月；未扣案之鑰匙壹支沒收之。
丁○○共同連續竊盜，處有期徒刑柒月；未扣案之鑰匙壹支沒收之。
    事  實
一、丙○○前於民國九十年一月間因竊盜案件，經法院判處有期徒刑一年確定，九十
    年十月十九日入監執行，九十一年十月七日縮短刑期甫執行完畢（構成累犯）；
    而丁○○因竊盜經臺灣屏東地方法院於九十一年十二月二日判處有期徒期六月，
    案經提起上訴，經臺灣高等法院高雄分院判處有期徒刑七月於九十二年四月三十
    日確定，九十二年七月三日方入監執行（不構成累犯）。該二人均不知警惕，丁○○於九十二年五月十五日上午十時許，意圖為自己不法所有之概括犯意，在屏
    東縣里港鄉里港農會前，見甲○所有ＰＫＲ－３８１號之重型機車鑰匙未取下，
    以徒手方式轉動機車鑰匙竊取該機車。而丙○○則於同年六月一日下午一時三十
    分許，亦意圖為自己不法所有之概括犯意，在屏東縣里港鄉○○路大豐旅社前，
    見乙○○所有之ＰＤＹ－９４１號機車鑰匙未取下，亦以徒手方式竊取該車，丙○○為避警追緝，遂將ＰＤＹ－９４１號車牌卸下棄於里港鄉○○路旁水溝，並
    向不知情之丁○○索取車牌懸掛其上，而丁○○則將其所竊取之機車車牌ＰＫＲ
    －３８１號卸下交予不知情之丙○○懸掛於原車號為ＰＤＹ－９４１之機車上，
    並將所竊取原車號ＰＫＲ－３８１號機車之車身棄於里港鄉○○路四十二之九十
    號旁空地上。嗣於同年六月三日下午七時三十分許，丁○○騎丙○○所竊車身（
    原車號ＰＤＹ－９４１號）懸掛ＰＫＲ－３８１號車牌之機車，搭載丙○○行經
    屏東縣屏東市○○路與北平路口時，遭警攔查，始知上情。
二、又於九十二年五月三十日凌晨一時許，丁○○、丙○○二人共騎不詳車號之機車
    ，在屏東縣屏東市○○路與民享街口，復個別承前之概括犯意，在屏東縣屏東市
    ○○路與民享街口，共同意圖為自己不法所有，由丙○○在路口擔任把風，丁○○則持自備之鑰匙一支（未經扣案）插入鑰匙孔，啟動電門鎖竊取戊○○所有車
    號ＰＫＥ－６２８之重機車，得手後，丙○○騎車號ＰＫＥ－６２８之重機車，
    丁○○則騎原來機車同時離去。嗣因丁○○於數日後，騎該車號ＰＫＥ－６２８
    之重機車與張國良另行起意行搶（另案審理中）時為警查獲。
三、案經屏東縣警察局屏東分局報請臺灣屏東地方法院檢察署檢察官偵查起訴及聲請
    併辦。
    理  由
一、訊據被告丙○○、丁○○二人對於右揭犯罪事實均坦承不諱，核與被害人甲○、
    乙○○、戊○○等人之證述大致相符，尚有車號為ＰＫＲ－３８１號車牌及機車
    車身（被害人甲○）之贓物保領結、車號為ＰＤＹ－９４１之機車車身（被害人
    乙○○）、車號ＰＫＲ－３８１之車輛竊盜資料個別查詢報表、車號ＰＤＹ－９
    ４１之車籍作業系統、車號ＰＫＥ－６２８之車輛竊盜資料個別查詢報表各一件
    、失竊車輛及地點之照片五幀及影本六幀在卷可參，且有扣案插於車號ＰＤＹ－
    ９４１號之機車鑰匙二支足資佐證，被告二人之自白堪認與事實相符，本件事證
    已臻明確，被告二人犯行堪以認定，應依法論科。而被害人乙○○雖一再證稱扣
    案鑰匙非其所有，且未將機車鑰匙置於機車上，而其機車電門鎖有遭破壞之痕跡
    ，然遍查所有跡證並無其他積極證據足資肯認被告丙○○有持用工具行竊之事實
    ，而被告既然已坦承犯行，其就扣案鑰係為何人所有，實無加以捏造之動機與必
    要，被告辯稱該扣案機車鑰匙係原置於機車之情，堪認可採。
二、核被告丙○○、丁○○二人所為，係犯刑法第三百二十條第一項之普通竊盜罪。
    被告二人就犯罪事實二、之事實有犯意聯絡及行為分擔，為共同正犯。被告二人
    分別就犯罪事實一、二、之行為，時間均緊接，所犯罪名均相同，顯係出於概括
    之犯意反覆為之，均為連續犯，均應依刑法第五十六條之規定論以一罪，並加重
    其刑。公訴人聲請併辦部分，本院認與起訴部分有連續犯之裁判上一罪關係，自
    得併予審理。又被告丙○○前於九十年一月間因竊盜案件，經法院判處有期徒刑
    一年確定，九十年十月十九日入監執行，九十一年十月七日縮短刑期甫執行完畢
    ，有臺灣屏東地方法院檢察署刑案資料查註紀錄表、臺灣高等法院被告全國前案
    紀錄表及臺灣屏東地方法院法務部在監在押資料表各一件在卷可按，其於五年之
    內再犯有期徒刑以上刑之本罪，為累犯，應依法加重其刑，並遞加重之。爰審酌
    被告丙○○於九十年一月間有竊盜前科，被告丁○○亦於九十一年九月間有竊盜
    犯行，均不知警惕再犯本罪，及其二人之犯罪動機、目的、手段、所生危害、犯
    罪後坦承犯行，犯後態度尚佳等一切情狀，分別量處如主文所示之刑。未經扣案
    之機車鑰匙一支，係被告丁○○自備之鑰匙，且係供被告二人犯罪所用之物，雖
    未扣案，然不能證明業已滅失，應依刑法第三十八條第一項第二款之規定宣告沒
    收之。至於扣押之機車鑰匙二支，雖係供犯罪所用，惟非被告所有，業經被告丙○○供明在卷，自無從為沒收之諭知，併此敘明。
據上論斷，應依刑事訴訟法第二百九十九條第一項前段，刑法第二十八條、第五十六
條、第三百二十條第一項、第四十七條、第三十八條第一項第二款，罰金罰鍰提高標
準條例第一條前段，判決如主文。
本案經檢察官何克昌到庭執行職務
中      華      民      國      九十二      年    九    月    三十      日
                                      臺灣屏東地方法院刑事第三庭
                                          審判長法  官  蔡國卿
                                                法  官  柯雅惠
                                                法  官  李淑惠
右正本證明與原本無異。
如不服本判決應於收受本判決後送達後十日內向本院提出上訴書狀，其未敘述上訴理
由者，並得於提起上訴後十日內向本院補提理由書狀（均須按他造當事人之人數附繕
本 ）「切勿逕送上級法院」
                                          書記官   魏慧夷
中      華      民      國      九十二      年    九    月 三十         日
附錄論罪法條
刑法第三百二十條
 (普通竊盜罪、竊佔罪)
意圖為自己或第三人不法之所有，而竊取他人之動產者，為竊盜罪，處五年以下有期
徒刑、拘役或五百元以下罰金。
意圖為自己或第三人不法之利益，而竊佔他人之不動產者，依前項之規定處斷。
前二項之未遂犯罰之。


司法院資訊處製作；財團法人民間司法改革基金會備份。
